【裁判字號】    97,台上,5380
【裁判日期】    971027
【裁判案由】    公共危險
【裁判全文】
最高法院刑事判決            九十七年度台上字第五三八０號
上  訴  人  甲○○
上列上訴人因公共危險案件，不服台灣高等法院台中分院中華民
國九十七年八月二十日第二審判決（九十七年度交上訴字第八五
五號，起訴案號：台灣台中地方法院檢察署九十六年度偵字第二
一三四二號），提起上訴，本院判決如下：
    主  文
上訴駁回。
    理  由
按刑事訴訟法第三百七十七條規定，上訴於第三審法院，非以判
決違背法令為理由，不得為之。是提起第三審上訴，應以原判決
違背法令為理由，係屬法定要件。如果上訴理由書狀並未依據卷
內訴訟資料，具體指摘原判決不適用何種法則或如何適用不當，
或所指摘原判決違法情事，顯與法律規定得為第三審上訴理由之
違法情形，不相適合時，均應認其上訴為違背法律上之程式，予
以駁回。本件原審經審理結果，認為上訴人甲○○公共危險犯行
明確，第一審判決論處上訴人駕駛動力交通工具肇事，致人受傷
而逃逸（累犯）罪刑，為無不合，予以維持，駁回上訴人在第二
審之上訴，係引用第一審判決書記載之事實、證據及理由，已詳
敘其調查、取捨證據之結果及憑以認定犯罪事實之心證理由。本
件上訴意旨略稱：(一)、上訴人發現乙○○與其機車倒置於車旁之
道路上，乃趕緊到車旁攙扶其至路邊，以免發生意外，至於乙○
○是否有撞擊到上訴人之車門，應以現場照片為憑，此部分事實
不明，仍有疑問，自應重新調查。(二)、若乙○○因撞擊上訴人所
駕駛之車門，實乃過失之行為，且上訴人於第一時間即攙扶乙○
○到路旁，並詢問是否要叫救護車或打電話通知其父母，經乙○
○明確回答不用之後，上訴人又告訴乙○○「如果沒有事，我要
走了」，乙○○並無說什麼，上訴人乃離開現場，上訴人實無肇
事逃逸之犯行。(三)、上訴人為維護本身之權益，希望還原事實真
相，因此再聲請傳喚證人黃添出庭作證。(四)、上訴人車輛係處於
熄火而未啟動之狀態，不符「駕駛行為」及「動力交通工具」之
構成要件，自不能對上訴人論罪科刑。如不能判決上訴人無罪，
請依刑法第五十九條之規定，減輕刑責云云。惟查：上訴意旨(一)
及(二)所述，並未依據卷內訴訟資料，具體指摘原判決不適用何種
法則或如何適用不當，顯與法律規定得為第三審上訴理由之違法
情形，不相適合，應認其上訴為違背法律上之程式，予以駁回。
又本院為法律審，上訴意旨聲請調查證人黃添及依刑法第五十九
條從輕量刑，均屬無從審酌，附此說明。
據上論結，應依刑事訴訟法第三百九十五條前段，判決如主文。
中    華    民    國  九十七  年    十    月  二十七  日
                      最高法院刑事第四庭
                          審判長法官  張  春  福
                                法官  劉  介  民
                                法官  林  俊  益
                                法官  李  錦  樑
                                法官  陳  國  文
      本件正本證明與原本無異
                                      書  記  官
中    華    民    國  九十七  年    十    月  二十八  日
                                                    Ｒ


司法院資訊處製作；財團法人民間司法改革基金會備份。
